# 计提专项储备计入制造费用还是计入管理费用

提问人：WUXIN518 时间：2023-08-01 22:26:
陈版好！目前在审计一家汽车配件企业，企业本年根据财资〔 2022 〕 136 号关于印发《企业安全生产费用提取和使用管理办法》的通知第八节机械制造企业（包含汽车制造企业）相关规定开始计提安全生产费，但计提的安全生产费全部计入了“管理费用”科目。但我理解安全生产费是为了保证安全生产，大部分是用于生产车间的，大部分应计入成本中，如“制造费用”。
问题：计提的安全生产费全部计入“管理费用”是否可行，若不能全部计入“管理费用”，在各部门之间如何分摊比较合理？ 辛苦陈版在百忙之中抽时间回答下该问题，谢谢！

回答人：chenyiwei
是，因为安全生产费主要用于改进生产车间的安全生产条件，故计提金额应计入制造费用，最终分摊计入各产品成本。